臺灣臺南地方法院交通事件裁定　　　　　　　　　　九十一年度交聲字第二三一號
　　移送機關　　交通部公路總局嘉義區監理所台南監理站
　　受處分人　　甲○○
　　即異議人
右列受處分人因違反道路交通管理處罰條例，對於交通部公路總局嘉義區監理所臺南
監理站九十一年六月二十五日所為之裁決處分（處分案號：南監五字第裁七四－Ｍ0
0000000號），聲明異議，本院裁定如左：
    主  文
原處分撤銷。
甲○○不罰。
    理  由
一、原處分意旨略以：受處分人即異議人甲○○於民國九十一年五月二十八日上午八
    點五十一分左右，駕駛車牌號碼ＺＶＷ－九二一號輕型機車，途經設有燈號管制
    之臺南縣歸仁鄉○○○路與六甲路之交岔路口時，因未載安全帽及闖紅燈行駛，
    經執行勤務之臺南縣警察局歸仁分局警員鳴笛並以紅旗攔停，竟不服稽查而逃逸
    ，而為該分局警員開單逕行舉發，原處分機關即移送機關交通部公路局嘉義區監
    理所臺南監理站，復以異議人違規事實明確，乃依道路交通管理處罰條例第五十
    三條、第三十一條第六項、第六十條第一項及第六十三條第一項第一款、第三款
    等規定，裁處異議人罰鍰共計新台幣五千三百元，並記違規點數四點等語。
二、受處分人即異議人甲○○則辯稱：本件案載違規時間，其並未騎前述機車行經案
    載違規地點，其位於台南市○○路之牛排館，平常生意結束收拾完店舖，也都要
    到半夜兩、三點左右，怎麼可能一大早八點五十一分出現在台南縣歸仁鄉，況且
    機車並沒有借別人，也沒有遺失，不可能會有上述違規情事。此外，案載之違規
    地點，其並未去過，不知是在何處等語。
三、經查，原處分意旨認受處分人即異議人甲○○於上開時、地，有右述多項之違規
    行為，無非係以臺南縣警察局南縣警交字第Ｍ00000000號舉發違反道路
    交通管理事件通知單及該警察局九十一年六月十七日歸警交字第○九一○○○八
    一五五號號函各一份資為佐證，然證人即居住於異議人所開設牛排館附近之鄰居
    陳曉晴，則於本院調查時到庭具結證稱：「我是住臺南市○○路○段一二二號十
    樓之五Ａ室，異議人在隔壁一二四號樓下開牛排館，當天早上八點多至九點之間
    我因學校之報告忘記帶，所以回來住處拿報告，異議人之店面並未開門，我回家
    會經過異議人之門口，因為異議人機車為綠色且很特別，所以我有特別注意到，
    那機車停在牛排館門口。我回來拿報告後，我出去時還有看到異議人之機車，我
    是在九點左右離開的，我可以確認該機車當時並沒有經他人使用，我因為住在他
    們樓上，所以都知道他們平常營業之狀況及店前之情形。」等語（參見本院九十
    一年八月二日訊問筆錄），顯見異議人於本件案載違規時間，並未有駕駛前述機
    車行經案載違規地點之情形，且該機車亦未經他人騎用，而有前開違規之情事。
四、至當日執勤並舉發本違規事件之臺南縣警察局歸仁分局警員許文龍，雖於本院調
    查時，曾到庭證稱：「（法官問：本件是否你舉發的，情形如何？）是我舉發的
    ，當天我們在中正南路與六甲路口取締交通違規，本件車輛是紅燈違規右轉，當
    時是一位女騎士，並未載安全帽，我有舉旗並鳴笛，叫他停車但對方不停，從我
    前面騎過去，距離我最近約三公尺左右，我有轉頭看他車牌，並抄寫在手上，經
    過幾分鐘後，我查電腦查出車主，今到場之人，與當時我看到的人並不像，我是
    經過查電腦確定機車顏色，才舉發的。」等語（詳見本院九十一年七月二十六日
    訊問筆錄），而表達其舉發本違規事件之正確性。然依照上開證述內容，可知證
    人許文龍在取締本件交通違規時，雖曾發現違規車輛之駕駛人有未載安全帽及闖
    紅燈右轉之情形，但其上前攔查該違規車輛，並近距離察看該駕駛人時，則可以
    確認當時之駕駛人，應非本件之異議人。另如前述，證人陳曉晴業已明確證稱，
    其在本件案載違規時間前後，可以確認異議人之上述機車，並未經他人使用，而
    停放在異議人所開設牛排館前等情，顯見異議人之上開機車，於本件案載違規時
    間，亦不可能經他人騎用，而出現在本件案載違規地點。從而，異議人於右開時
    、地，並無原處分意旨所稱之違規情事，應可認定。至本件交通違規事件之舉發
    有誤，或係執勤警員匆忙間誤看、誤記，或係該不詳駕駛人使用偽造、變造車牌
    等情所致，本院尚難僅憑舉發警員之前述證言及報告內容，即遽認異議人有何原
    處分意旨所稱之違規行為。
五、綜上所述，本件受處分人即異議人甲○○，於前述時、地，未有原處分意旨所稱
    之違規情形，既可認定，則原處分機關即移送機關交通部公路總局嘉義區監理所
    臺南監理站，予以裁罰，於法即有未合。而本件異議人之異議，經核亦確有理由
    ，故應由本院裁定將原處分撤銷，並另為異議人不罰之諭知，以資適法。
六、據上論斷，應依道路交通案件處理辯法第二十條前段，裁定如主文。
中      華      民      國      九十一      年      八    月    三十    日
                              臺灣臺南地方法院交通法庭
                                  法  官    陳  志  成
右正本證明與原本無異
如不服本裁定應於送達後五日內向本院提出抗告狀
                                  書記官    彭  建  山
中      華      民      國      九十一      年      八    月    三十    日
